# Matias Ezequiel Alianelli Ferreyra

Email: hola.matiasalianelli@gmail.com

Whatsapp: 1122888466

Ubicación: Buenos Aires, Argentina

## Sobre Mí

Soy un estudiante de Desarrollo de Software en la Universidad Provincial de Ezeiza. Además, estudio de forma autodidacta programación web. Mi enfoque está en aportar valor y buscar soluciones innovadoras. Me considero una persona versátil, proactiva y me gusta enfrentar nuevos desafíos. Estoy motivado para contribuir activamente al éxito y crecimiento de la organización. Cuento con experiencia en Administración, atención al cliente y en la creación de contenido para redes sociales.

#### Educación

Tecnicatura en Desarrollo de Software - UPE - Actualmente Programación Web Front End - Actualmente de forma Autodidacta

# Experiencia Laboral

# Creación de Contenido para Redes Sociales

Círculo Club de Padel, 2022 - 2023

Lideré la estrategia digital del club para crear contenido atractivo y cultivar una comunidad leal, gestionando la comunicación en línea y organizando eventos exitosos para atraer nuevos clientes y mantener el interés de los actuales.

# Atención al Cliente

Círculo Club de Padel, 2021 - 2023

Recomendé los productos adecuados y ofrecí asesoramiento. Me aseguré de que las canchas de pádel se mantuvieran limpias y organizadas. Gestioné las reservas de las canchas para asegurar su disponibilidad.

## **Tareas Administrativas**

Montford, 2019 - 2021

Mejoré los procesos de facturación y entrega de pedidos. Demostré habilidades proactivas al identificar y resolver problemas operativos. Desarrollé procedimientos eficientes para agilizar operaciones diarias, mejorando la productividad en gestión administrativa. Enlazaba pre liquidaciones de facturas a compañías de seguros. Realicé cotizaciones de siniestro a compañías de seguro.

# Repartidor de Repuestos de Autos

Montford, 2019 - 2021

Entrega de repuestos de automóviles a los talleres. Realicé inventarios mensuales y anuales para controlar las existencias. Analicé los costos de envío de los pedidos.

#### Habilidades

Excel - Word - Manejo de Inventarios - Facturación - Tareas administrativas - Atención al cliente - Sistema de stockeo - Organización - Comunicación